---
title: "3_AlphaDiversity_and_DataTransformations"
output: html_document
date: "2023-04-26"
---
```{r Libraries}
library(phyloseq)
library(microbiome)
library(tidyverse)
library(ggpubr)
library(rstatix)
library(data.table)
library(knitr)
library(grid)
library(gridExtra)
```


```{r rarefaction}
ps_1 <- readRDS("~/Documents/Lola/CIPF_2018/Rats_HE_CCL4model/output/ps_1.Rds")
otu_ok <- readRDS("~/Documents/Lola/CIPF_2018/Rats_HE_CCL4model/output/otu_ok.Rds")
# keep result reproductive
 set.seed(111)
 ps.rarefied = rarefy_even_depth(ps_1, rngseed=1, replace=F)
 ps.rarefied

```

```{r Counts}
reads_per_sample <- as.matrix(rowSums(t(otu_ok)))
reads_per_sample_after_raref <- as.matrix(rowSums(t(as.matrix(otu_table(ps.rarefied)))))
```

```{r Clean}
 # Remove samples with less than MINREADS from phyloseq object
ps_2 <- prune_taxa(taxa_sums(ps_1) > 1, ps_1)
# merge all taxa that are detected rare
total_samples <- phyloseq::nsamples(ps_2)
ps_2

 # Remove samples with less than MINREADS from phyloseq object
ps.rarefied.clean <- prune_taxa(taxa_sums(ps.rarefied) > 1, ps.rarefied)
# merge all taxa that are detected rare
total_samples2 <- phyloseq::nsamples(ps.rarefied.clean)
ps.rarefied.clean

ps_2_genus <- tax_glom(ps_2, taxrank = 'Genus', NArm = FALSE)
ps_raref_genus <- tax_glom(ps.rarefied.clean, taxrank = 'Genus', NArm = FALSE)
```

## AlphaDiversity 

Alpha div plots with and withour raref and using genus and species.

Añade: pdf("my_plot.pdf", width = 5.0, height = 6.81) 
pon el script del plot
dev.off()


Para guardar los plots en pdf.

```{r Alpha Diversity}
library(ggsignif)
#Observed 
plot_richness(ps_2_genus, x="Group", measures=c("Observed")) +
   geom_boxplot() +
   theme_classic() + theme(strip.background = element_blank(), axis.text.x.bottom = element_text(angle = -90)) +
      geom_signif(stat="identity",
               data=data.frame(x=c(1, 2, 3), xend=c(2, 3, 4),
                               y=c(78, 80, 82), annotation=c("*", " * ", "NS")),
               aes(x=x,xend=xend, y=y, yend=y, annotation=annotation)) +
   geom_signif(comparisons=list(c("ctr+rif", "ccl4+rif")), annotations="**",
               y_position = 84, tip_length = 0, vjust=0.4) 
 
 #Shannon
 plot_richness(ps_2_genus, x="Group", measures=c("Shannon")) +
   geom_boxplot() +
   theme_classic() + theme(strip.background = element_blank(), axis.text.x.bottom = element_text(angle = -90)) +
   geom_signif(stat="identity",
               data=data.frame(x=c(1, 2, 3), xend=c(2, 3, 4),
                               y=c(3.05, 3.13, 3.21), annotation=c("  NS  ", "NS", " NS ")),
               aes(x=x,xend=xend, y=y, yend=y, annotation=annotation))
 
 
 #Chao1
plot_richness(ps_2_genus, x="Group", measures=c("Chao1")) +
   geom_boxplot() +
   theme_classic() + theme(strip.background = element_blank(), axis.text.x.bottom = element_text(angle = -90)) +
      geom_signif(stat="identity",
               data=data.frame(x=c(1, 2, 3), xend=c(2, 3, 4),
                               y=c(78, 80, 82), annotation=c("*", " * ", " NS ")),
               aes(x=x,xend=xend, y=y, yend=y, annotation=annotation)) +
   geom_signif(comparisons=list(c("ctr+rif", "ccl4+rif")), annotations="**",
               y_position = 84, tip_length = 0, vjust=0.4) 
 
 #Fisher
plot_richness(ps_2_genus, x="Group", measures=c("Fisher")) +
   geom_boxplot() +
   theme_classic() + theme(strip.background = element_blank(), axis.text.x.bottom = element_text(angle = -90)) +
      geom_signif(stat="identity",
                data=data.frame(x=c(1, 2, 3), xend=c(2, 3, 4),
                               y=c(9.0, 9.20, 9.40), annotation=c("**", " ** ", "NS")),
               aes(x=x,xend=xend, y=y, yend=y, annotation=annotation)) +
   geom_signif(comparisons=list(c("ctr+rif", "ccl4+rif")), annotations="***",
               y_position = 9.60, tip_length = 0, vjust=0.4) 
```

##Test Wilcoxon y Shannon

Ahora de hacen diferentes tests... Supongo que paracomparar la
diversidad entre grupos, aunque no entiendo las correcciones que se
hacen y no he conseguido hacer la figura que se supone que se puede
hacer através del índice de Shannon.

```{r Wilcoxon y Shannon}
 ## pairwise test with Wilcoxon rank-sum test, corrected by FDR method.
 rich = estimate_richness(ps_2_genus, measures = c("Observed", "Chao1","Shannon", "Fisher"))
 wilcox.observed <- pairwise.wilcox.test(rich$Observed, 
                                         sample_data(ps_2_genus)$Group, 
                                         p.adjust.method = "BH")
 wilcox.observed

 tab.observed <- wilcox.observed$p.value %>%
   as.data.frame() %>%
   tibble::rownames_to_column(var = "group1") %>%
   gather(key="group2", value="p.adj", -group1) %>%
   na.omit()
 tab.observed
 
#Lo mismo pero usando el índice de Shannon
 wilcox.shannon <- pairwise.wilcox.test(rich$Shannon, 
                                        sample_data(ps_2_genus)$Group, 
                                        p.adjust.method = "BH")
 wilcox.shannon 
 tab.shannon <- wilcox.shannon$p.value %>%
   as.data.frame() %>%
   tibble::rownames_to_column(var = "group1") %>%
   gather(key="group2", value="p.adj", -group1) %>%
   na.omit()
 tab.shannon
 
 #Lo mismo pero usando el índice Chao1
 wilcox.chao <- pairwise.wilcox.test(rich$Chao1, 
                                        sample_data(ps_2_genus)$Group, 
                                        p.adjust.method = "BH")
 wilcox.chao 
 tab.chao <- wilcox.chao$p.value %>%
   as.data.frame() %>%
   tibble::rownames_to_column(var = "group1") %>%
   gather(key="group2", value="p.adj", -group1) %>%
   na.omit()
 tab.chao
 
  #Lo mismo pero usando el índice Fisher
 wilcox.fisher <- pairwise.wilcox.test(rich$Fisher, 
                                        sample_data(ps_2_genus)$Group, 
                                        p.adjust.method = "BH")
 wilcox.fisher 
 tab.fisher <- wilcox.fisher$p.value %>%
   as.data.frame() %>%
   tibble::rownames_to_column(var = "group1") %>%
   gather(key="group2", value="p.adj", -group1) %>%
   na.omit()
 tab.fisher
```
